臺灣臺北地方法院民事裁定
111年度勞執字第83號
聲  請  人  林怡汝  
相  對  人  香港商創優行國際有限公司台灣分公司

法定代理人  黃樹豐  

上列當事人間聲請勞資爭議執行裁定事件，本院裁定如下：
    主  文
民國一一一年十月四日新北市政府勞資爭議調解紀錄調解方案「
對造人應給付111年8月、9月工資、資遣費、補提繳勞工退休金
差額，共計新臺幣69,487元予以申請人林怡汝。上述款項，對造
人應於111年10月31日匯入申請人施新意等11人之原留薪資帳戶
內」之調解內容，准予強制執行。
聲請程序費用由相對人負擔。
    理  由
一、按外國公司在中華民國境內設立之所有分公司，經撤銷或廢
    止登記者，應就其在中華民國境內營業所生之債權債務清算
    了結，未了之債務，仍由該外國公司清償之。前項清算，除
    外國公司另有指定清算人者外，以外國公司在中華民國境內
    之負責人或分公司經理人為清算人，並依外國公司性質，準
    用本法有關各種公司之清算程序。解散之公司，於清算範圍
    內，視為尚未解散，公司法第25條與第380條分別定有明文
    。本件相對人香港商創優行國際有限公司台灣分公司為外國
    公司在台設立之分公司，依本院職權查詢之變更登記表資料
    ，該外國公司之所有分公司業由經濟部以民國111年10月20
    日經授商字第11101197320號函為廢止登記，依公司法第380
    條第2規定應進行清算程序。是依前開規定，相對人於廢止
    後之清算人仍為原法定代理人黃樹豐，並未變更，是聲請人
    提起本件聲請以黃樹豐為相對人之法定代理人，於法並無不
    合，合先敘明
二、聲請意旨略以：兩造間於民國111年10月4日經新北市政府勞
    資爭議調解成立，相對人香港商創優行國際有限公司台灣分
    公司同意於111年10月31日給付聲請人新臺幣（下同）6萬94
    87元，然迄未給付，為此依勞資爭議處理法第59條第1項規
    定聲請准予強制執行等語。
三、按勞資爭議經調解成立或仲裁者，依其內容當事人一方負私
    法上給付義務，而不履行其義務時，他方當事人得向該管法
    院聲請裁定強制執行並暫免繳裁判費；於聲請強制執行時，
    並暫免繳執行費，勞資爭議處理法第59條第1項定有明文。
    查聲請人前揭主張，業據其提出新北市政府勞資爭議調解紀
    錄影本及聲請人薪資條、薪資帳戶存摺內頁為證，則聲請人
    以相對人未依上開調解內容履行其義務，據以聲請裁定強制
    執行，經核與首揭規定並無不合，應予准許。
四、依勞資爭議處理法第59條，非訟事件法第21條第2項、第24
    條第1項，民事訴法第95條、第78條，裁定如主文。
中　　華　　民　　國　　111 　年　　11　　月　　15　　日
                    勞動法庭  法　官　曾育祺
以上正本係照原本作成。
如不服本裁定應於送達後10日內向本院提出抗告狀，並繳納抗告費新臺幣1,000元。　　　　　　　　　　
中　　華　　民　　國　　111 　年　　11　　月　　16　　日
                              書記官  林祐均